【裁判字號】    90,易,494
【裁判日期】    900629
【裁判案由】    竊盜
【裁判全文】
臺灣臺南地方法院刑事判決                            九十年度易字第四九四號
    公  訴  人  臺灣台南地方法院檢察署檢察官
    被      告  甲○○
右列被告因竊盜案件，經檢察官提起公訴（九十年度偵字第一六九四號）及移送併辦
（九十年度偵字二一二五號、第五五０五號），本院判決如左：
    主  文
甲○○連續竊盜，累犯，處拘役伍拾玖日，如易科罰金，以參佰元折算壹日。
    事  實
一、甲○○曾於民國八十九年間因竊盜案件，經本院判處有期徒刑六月確定，甫於八
    十九年十月十三日執行完畢，竟猶不知悔改，復基於意圖為自己不法所有之概括
    犯意，先於九十年一月三十日十一時許，在臺南縣佳里鎮六安里「佳里鎮立圖書
    館」前，徒手竊取乙○○所有之腳踏車一輛及置於置物籃內之四本書籍等物，復
    於九十年二月九日十時二十五分許，在台南縣佳里鎮○○里○○路一一六號前，
    徒手竊取丁○○所有之腳踏車一輛，末於九十年五月五日二十時許，在臺南縣佳
    里鎮六安里「佳里鎮立圖書館」停車場前，徒手竊取丙○○所有之腳踏車一輛，
    得手後均留供己用。嗣甲○○先後於九十年一月三十日十六時許、同年二月九日
    十時二十六分許及同年五月十日十五時十分許，在臺南縣佳里鎮「佳里綜合醫院
    」、台南縣佳里鎮○○里○○路一一六號及臺南縣佳里鎮「佳里綜合醫院」前，
    為警分別查獲。
二、案經臺南縣警察局佳里分局報請臺灣台南地方法院檢察署檢察官偵查起訴及移送
    併案審理。
    理  由
一、訊據被告甲○○固坦承有於右揭時地分別騎乘被害人乙○○、丁○○、丙○○之
    腳踏車並先後為警查獲之事實不諱，惟矢口否認有何竊盜犯行，均辯稱：伊是騎
    錯他人腳踏車云云。惟查，右揭事實迭據被害人乙○○、丁○○、丙○○分別於
    警訊及本院調查時到庭指訴綦詳，復有扣押書三紙、贓物認領保管單二紙、領結
    一紙及相片四幀在卷可稽，參以被告於警訊中分別坦承有竊取被害人乙○○、丙○○之腳踏車等語無訛，且就其如何有與被害人等相似之腳踏車均未舉何證據或
    明其特徵以實其說，再觀諸卷附相片中之腳踏車後擋泥板底端均貼有被害人乙○○及丙○○分別所就讀佳里國中、佳興國中之寄車牌，該等腳踏車外觀上顯足資
    辯識係被害人所有等情以觀，被告前開所辯，顯係卸飾刑責之詞，不足採信，本
    件事證明確，其犯行堪以認定。
二核被告甲○○所為，係犯刑法第三百二十條第一項之竊盜罪。其先後三次竊盜犯
    行，時間緊接，犯罪構成要件相同，顯係基於概括犯意為之，為連續犯，應依刑
    法第五十六條之規定，以一罪論，並加重其刑，移送併辦部分與公訴人起訴之犯
    罪事實既具有連續犯裁判上一罪關係，應為起訴效力所及，自在本院所得審理之
    範圍。查被告曾於八十九年間因竊盜案件，經本院判處有期徒刑六月確定，甫於
    八十九年十月十三日執行完畢，有台灣高等法院被告全國前案紀錄表在卷可稽，
    其於執行完畢後五年之內，再犯本案之罪，係屬累犯，應依刑法第四十七條之規
    定遞加重其刑。爰審酌被告犯罪之動機、手段、所竊財物價值及其犯後仍空言砌
    詞否認犯罪未見悔意等一切情狀，量處如主文所示之刑，並諭知易科罰金之折算
    標準，以示懲儆。
三、按法院認為應科拘役、罰金或應諭知免刑或無罪之案件，被告經合法傳喚無正當
    理由不到庭者，得不待其陳述逕行判決，刑事訴訟法第三百零六條定有明文。本
    件被告經合法傳喚於審判期日無正當理由不到庭，有本院送達證書回證一紙在卷
    可稽，本院因認被告應受拘役之諭知，揆諸前開規定，得不待其陳述逕行判決，
    附此敘明。
據上論斷，應依刑事訴訟法第二百九十九條第一項前段、第三百零六條，刑法第五十
十六條、第三百二十條第一項、第四十七條、第四十一條第一項前段，罰金罰鍰提高
標準條例一條前段、第二條，判決如主文。
本案經檢察官簡光昌到庭執行職務
中      華      民      國      九十      年      六    月    二十九    日
                                  臺灣臺南地方法院刑事第二庭
                                          法  官  張  瑛  宗
右正本證明與原本無異。
如不服本判決，應於判決送達後十日內向本院提出上訴狀( 應附繕本 )。
                                          書記官  盧  立  勇
中      華      民      國      九十      年      六    月    二十九    日
附錄法條
中華民國刑法第三百二十條第一項
 (普通竊盜罪、竊佔罪)
意圖為自己或第三人不法之所有，而竊取他人之動產者，為竊盜罪，處五
年以下有期徒刑、拘役或五百元以下罰金。


司法院資訊處製作；財團法人民間司法改革基金會備份。
